【裁判字號】    95,交聲,260
【裁判日期】    950419
【裁判案由】    違反道路交通管理處罰條例聲明異議
【裁判全文】
臺灣臺北地方法院交通事件裁定         95年度交聲字第260號
原處分機關  臺北市交通事件裁決所
異  議  人
即受處分人  甲○○
上列受處分人因違反道路交通管理處罰條例案件，對於臺北市交
通事件裁決所95年2月14日所為之處分（原處分案號：北市裁三
字第裁22-AEB605666號、第裁22-AEB605667號），聲明異議，本
院裁定如下：
    主  文
異議駁回。
    理  由
一、原處分意旨略以：異議人即受處分人於民國九十四年十月十
    八日十七時五十分許，駕駛車牌號碼七Ｄ─七六九五號自用
    小客車，行經臺北市○○路，因未將該車之車牌懸掛於車頭
    ，復未攜帶行車執照，因而分別依道路交通管理處罰條例第
    十二條第一項第七款、第二項規定裁處異議人罰鍰新臺幣（
    下同）三千六百元，並扣銷牌照，及依第十四條一項第二款
    規定裁處異議人罰鍰三百元。
二、聲明異議意旨略以：異議人上開時地駕駛汽車，並非故意不
    懸掛車牌，而是因當日早上，在家中將車牌撞壞。且當日有
    攜帶行車執照，是因與警察溝通不良，所以未出示等語。
三、按已領有號牌而未懸掛處汽車所有人三千六百元以上一萬零
    八百元以下罰鍰，並禁止行駛。且號牌吊銷之。汽車行駛，
    行車執照未隨車攜帶，處汽車所有人三百元以上六百元以下
    罰鍰，道路交通管理處罰條例第十二條第一項第七款、第二
    項、第十四條第二款分別定有明文。
四、經查：
  (一)異議人為車牌號碼七Ｄ─七六九五號自用小客車之所有人，
    此有車號查詢汽車車籍資料在卷可稽。
  (二)訊據異議人甲○○坦承於九十四十月十八日十七時五十分許
    ，駕駛車牌號碼七Ｄ─七六九五號自用小客車，行駛於道路
    時，並未懸掛前號牌不諱。是異議人於上揭時地，確實未依
    規定懸掛號牌，而駕車行駛於道路，其已違反上開規定至明
    。異議人雖執上詞置辯。但查，縱該號牌係遭機械車位之機
    械毀損，異議人理應先將之修妥後，再駕車行駛於道路。異
    議人既未依規定懸掛，即駕車行駛於道路，即與上開規定有
    違，依法自應予以處罰。
  (三)訊據異議人亦坦承於上揭時、地，遭警攔查後，經警要求出
    示行車執照未出示等情不諱，而按未隨身攜帶行車執照，係
    屬消極事實，無從依任何證據方法加以證明，是就客觀事實
    判斷，異議人既在舉發員警要求出示之情況不予出示，舉發
    員警進而認定異議人未攜帶行車執照，於法並無不合。異議
    人雖辯稱：當天有帶，因溝通不良所以未提出云云。惟查，
    異議人自承舉發員警曾要求出示，足認異議人對於舉發員警
    之言語內容完全了解，其二人間並無溝通不良之情事，異議
    人既不於當時出示以證明自己確有攜帶行車執照之事實，則
    其於事後辯稱當日有攜帶云云，即無可採。
  (四)綜合上述，本件異議人於上揭時、地，未依規定懸掛號牌及
    汽車行駛未隨身攜帶行車執照之違規事實，事證明確，洵堪
    認定。從而，原處分機關據以援引首揭規定，分別裁處異議
    人罰鍰三千六百元，並扣銷號牌，及三百元罰鍰，於法並無
    不當。本件異議為無理由，應予駁回。
五、據上論斷，應依道路交通案件處理辦法第十九條，裁定如主
中    華    民    國    95    年    4    月    19    日
                  交通法庭法  官  李桂英
上正本證明與原本無異。
如不服本裁定應於送達後5日內向本院提出抗告狀。
                          書記官  黃鈴容
中    華    民    國    95    年    4    月    19    日


司法院資訊處製作；財團法人民間司法改革基金會備份。
